Inventaris van de kopieën der archieven van de Gaarders van de impost op het trouwen en begraven in Maasland
Nationaal Archief, Den Haag
DTB Gaarders kopie Zuid-Holland; Maasland
DTB Maasland
0 0
GEGAAZH058
??? meter; ??? inventarisnummers
Gescande fotokopieën van normale geschreven en gedrukte teksten. De Nederlandstalige stukken van vóór ca. 1700 zijn geschreven in het gotische cursiefschrift, met name in de oud-Hollandse klerkencursief.
Nationaal Archief, Den Haag
Gaarders van de impost op het trouwen en begraven te Maasland
Tussen 1695 en 1806 werd in het gewest Holland een speciale belasting (impost) geheven op het trouwen en op het begraven. De hoogte van de aanslag was afhankelijk van de welstand van degenen die het huwelijk aangingen resp. degene die begraven werd. In deze archieven vindt men, geordend op datum van aanslag, de namen van de huwelijkspartners/overledenen en gegevens omtrent de aanslag.
Archiefvorming
Geschiedenis van het archiefbeheer
De verwerving van het archief
3.04
Aanwijzingen voor de gebruiker
Openbaarheidsbeperkingen
Volledig openbaar
De collectie is een duplicaat van een archief in eigen beheer.
Materiële beperkingen
Aanvraaginstructie
Van de documenten die in deze archiefinventaris zijn beschreven, kunnen de originelen niet geraadpleegd worden. Deze zijn overgedragen aan het gemeentebestuur van de gemeente vanwaar ze afkomstig zijn, ter opneming en bewaring in de gemeentelijke archiefbewaarplaats.
Verwant materiaal
Beschikbaarheid van kopieën
Beschrijving van de series en archiefbestanddelen
- MAASLAND (GAARDERSARCHIEVEN)
  - Register van ontvangst van impost op begraven 1718 october 5-1723 october 15, en op trouwen., 1718 november 11-1739 januari.; 1.I-1.II
    - 1718-1721., 1.I
    - 1722-1739., 1.II
  - Register van ontvangst van impost op trouwen., 1739 april-1805.; 2.I-2.III
    - 1739-1763., 2.I
    - 1764-1781., 2.II
    - 1782-1805., 2.III
  - Registers van ontvangst van impost op begraven., 1723-1805.; 3.I-5.II
    - 1723 october 19-1739 maart., 3.I-3.II
      Vervolg van Gaarder 1.
      - 1723-1730., 3.I
      - 1731-1738., 3.II
    - 1739 april-1777., 4.I-4.II
      - 1739-1755., 4.I
      - 1756-1777., 4.II
    - 1778-1805., 5.I-5.II
      Hierin tevens overlijdensaangiften in verband met heffing van successierechten, 1806-1807 december 8.
      - 1778-1791., 5.I
      - 1792-1803., 5.II